臺灣桃園地方法院刑事判決　　　　　　　　　　　　　九十一年度訴字第五五四號
　　公　訴　人　臺灣桃園地方法院檢察署檢察官
　　被　　　告　甲○○
右列被告因違反毒品危害防制條例案件，經檢察官提起公訴（九十一年度毒偵字第二
七三號）及併案審理（九十一年度毒偵字第八一七號），本院判決如左：
    主  文
甲○○施用第一級毒品，處有期徒刑陸月；又連續施用第二級毒品，處有期徒刑柒月
。應執行有期徒刑壹年。
    事  實
一、甲○○前曾於民國八十七年間，因施用第二級毒品安非他命案件，經本院以八十
    七年度毒聲字第二二二七號裁定送觀察勒戒後，認無繼續施用毒品之傾向，由臺
    灣桃園地方法院檢察署檢察官於八十七年十一月四日，以八十七年度偵字第一五
    三四三號不起訴處分確定；復因施用第二級毒品安非他命案件，經本院於八十九
    年六月十五日以八十九年度毒聲字第四０五六號裁定送觀察、勒戒後，認有繼續
    施用毒品之傾向，本院即以九十年度毒聲字第一０四八號裁定送強制戒治，同時
    桃園地方法院檢察署檢察官亦聲請簡易判決處刑，而經本院中壢簡易庭以九十年
    度壢簡字第三三０號判決處有期徒刑六月確定。而甲○○因於強制戒治期間成效
    評定為合格，經本院以九十年度毒聲字第三０九六號裁定停止戒治，而於九十年
    八月十日停止戒治出所。詎甲○○猶不知悔改，竟基於施用第一級毒品之犯意，
    於九十一年一月十五日零時四十分許採尿前回溯一百二十小時內之某時（起訴書
    誤載為九十一年一月十三日起回溯九十六小時內某時，應予更正），在其位於桃
    園縣平鎮市○○街三十五巷六之二號住處，以將海洛因燒烤方式施用海洛因一次
    。其復另行起意，基於施用第二級毒品安非他命之概括犯意，自九十年八月十日
    出所後某日起，至九十一年一月十三日止，在其上址住處連續施用安非他命多次
    。嗣於（一）九十年十月二十二日赴觀護人處採尿後，將尿液送驗結果發現有甲
    基安非他命陽性反應；及（二）九十一年一月十四日下午四時二十分許，經警持
    搜索票至位於桃園縣平鎮市○○街三十五巷六之二號搜索，當場查獲甲○○及王
    瑞珩、高慧君共三人（該二人均未據起訴），並查扣王瑞珩所有之安非他命夾鏈
    袋一包、安非他命吸食器、玻璃球各一個及削尖吸管一枝、安非他命共二十四包
    及行動電話一支，而查知上情。
二、案經桃園縣警察局中壢分局報告臺灣桃園地方法院檢察署檢察官偵查起訴及臺灣
    桃園地方法院檢察署檢察官自動檢舉併案審理。
    理  由
一、訊據被告甲○○固坦承曾於右揭時、地施用第二級毒品安非他命等情不諱，惟矢
    口否認涉有施用第一級毒品海洛因犯行。辯稱：伊未曾自己主動施用海洛因，可
    能係友人在伊住處施用海洛因時，聞到二手煙所致云云。經查：
  （一）被告於九十一年一月十四日為警逮捕，而於十五日零時四十分許採尿後，經
        警將尿液送桃園縣衛生局以ＥＭＩＴ初步篩檢及以Ｔｏｘｉ—ＬＡＢ複驗，
        該尿液檢出嗎啡陽性反應；又經本院將該尿液送法務部調查局以螢光偏極免
        疫分析法篩檢及以氣相層析質譜儀分析法確認結果，該尿液檢驗結果亦有嗎
        啡陽性反應一節，有桃園縣衛生局九十一年二月二十七日不法藥物尿液檢定
        書及法務部調查局九十一年六月二十一日調科壹字第０九一００三六七五八
        ０號檢驗通知書各一紙附卷可稽（九十一年度毒偵字第二七三號卷第六十四
        頁及本院卷參照）；按氣相層析質譜儀分析法乃目前就藥物篩檢結果必須進
        一步確認時所最常採用之確認方法，因此在良好的操作條件下，以氣相層析
        質譜儀作藥物及其代謝物之定性及定量分析，幾乎不會有偽陽性反應產生，
        是被告之尿液經前揭機關以上開共四種檢驗方法為初驗及複驗確認後，均認
        定其尿液中確有安非他命及嗎啡陽性反應，要屬無疑。復參以初次施用毒品
        者，經人體代謝作用於八小時內即有約百分之八十之量排出，二十四小時之
        後，即有約剩餘量之百分之九十再排出，七十二小時之後仍有殘餘微量排出
        ，吸用者個人體質不同，其排出時間亦會有所差異，尤其成癮者（抗藥性強
        ）其於吸食後一百二十小時內所採之尿液，配合較具公信力之儀器（如氣相
        質譜儀），仍可能被檢測出，因此被告所採尿液既呈嗎啡陽性反應，其自前
        述採尿時回溯一百二十小時內施用一次第一級毒品海洛因之犯行，洵堪認定
        ，故被告所辯顯係事後卸責之詞。
  （二）被告於本院調查時自承曾於上開時地連續施用第二級毒品安非他命等語，且
        被告於九十年十月二十二日至觀護人處所採集之尿液及於九十一年一月十四
        日經警逮捕後所採集之尿液，經分送臺灣檢驗科技股份有限公司、桃園縣衛
        生局及法務部調查局鑑定結果，該二次尿液均檢驗出甲基安非他命陽性反應
        ，此有臺灣檢驗科技股份有限公司九十年十月三十一日濫用藥物尿液檢驗報
        告、右揭桃園縣衛生局不法藥物尿液檢定書及法務部調查局九十一年六月二
        十五日調科壹字第０九一００三八三八九０號檢驗通知書各一紙在卷可憑（
        九十一年度毒偵字第八一七號卷第八頁、九十一年度毒偵字第二七三號卷第
        六十四頁及本院卷參照），被告自白顯與事實相符，被告連續施用第二級毒
        品，堪以認定。
  （三）被告前於八十七年間，因施用第二級毒品安非他命案件，經本院以八十七年
        度毒聲字第二二二七號裁定送觀察勒戒後，認無繼續施用毒品之傾向，經臺
        灣桃園地方法院檢察署檢察官於八十七年十一月四日以八十七年度偵字第一
        五三四三號不起訴處分確定；復因施用第二級毒品安非他命案件，經本院於
        八十九年六月十五日以八十九年度毒聲字第四０五六號裁定送觀察、勒戒後
        ，認有繼續施用毒品之傾向，經本院以九十年度毒聲字第一０四八號裁定送
        強制戒治，並經桃園地方法院檢察署檢察官聲請簡易判決處刑，而經本院中
        壢簡易庭以九十年度壢簡字第三三０號判決處有期徒刑六月確定，此有臺灣
        高等法院被告全國前案紀錄表及臺灣桃園地方法院檢察署刑案資料查註紀錄
        表各乙份存卷可按，是被告三犯施用第一、二級毒品之犯行，事證明確，均
        洵堪認定。
二、核被告所為，係犯毒品危害防制條例第十條第一項之施用第一級毒品罪及同條第
    二項之施用第二級毒品罪。被告為施用而非法持有第一級毒品海洛因、第二級毒
    品安非他命，進而施用，其持有之低度行為均應被施用之高度行為所吸收，皆不
    另論其非法持有毒品罪。又被告先後多次施用第二級毒品犯行，時間緊接，觸犯
    罪構成要件相同之罪，顯係基於概括犯意為之，為連續犯，應依刑法第五十六條
    之規定以一罪論，並加重其刑。再被告所犯上開二罪間，犯意各別，罪名不同，
    應予分論併罰。至公訴意旨認被告係於九十一年一月十三日起回溯九十六小時內
    施用第二級毒品，惟經本院審理結果，認被告施用第二級毒品之時間，係自九十
    年八月十日停止戒治出所後某日起至九十一年一月十三日止，已如前述，就公訴
    人未予起訴及併案審理部分，本院認與已經起訴且判決有罪部分有連續犯之裁判
    上一罪關係，本院自應併予審判，附此敘明。爰審酌被告前經不起訴處分及判處
    有期徒刑六月確定，仍不知悔改、警惕，猶繼續施用毒品，惟其施用毒品係自戕
    行為，尚無危害他人，且犯後態度良好等一切情狀，分別核情量處如主文所示之
    刑，並定其應執行刑。末被告於九十一年一月十四日遭警逮捕時，所查扣之施用
    毒品器具及毒品安非他命，均係當天同遭查獲之王瑞珩所有，業據被告及王瑞珩
    陳稱屬實，前開物品既與本案無任何關聯，本院自無從宣告沒收，附此敘明。
據上論斷，應依刑事訴訟法第二百九十九條第一項前段，毒品危害防制條例第十條第
一項、第二項，刑法第十一條前段、第五十六條、第五十一條第五款，判決如主文。
本案經檢察官翁珮嫻到庭執行職務
中      華      民      國    九十一    年      八      月      七      日
                                   臺灣桃園地方法院刑事第六庭
                                       審判長法  官  周 政 達
                                             法  官  黃 永 定
                                             法  官  簡 婉 倫
右正本證明與原本無異。
如不服本判決，應於判決送達後十日內向本院提出上訴狀( 應附繕本 )，上訴於
臺灣高等法院。
                                             書記官  王 泰 元
中      華      民      國    九十一    年      八      月    七      日
附錄論罪法條：
毒品危害防制條例第十條
施用第一級毒品者，處六月以上五年以下有期徒刑。
施用第二級毒品者，處三年以下有期徒刑。
